臺灣宜蘭地方法院刑事判決
111年度易字第260號
公  訴  人  臺灣宜蘭地方檢察署檢察官
被      告  蔡進益


上列被告因竊盜案件，經檢察官提起公訴（111年度偵字第3550
號），被告於準備程序中就被訴事實為有罪之陳述，經本院裁定
依簡式審判程序審理，並判決如下：
    主  文
蔡進益犯竊盜罪，處有期徒刑肆月，如易科罰金，以新臺幣壹仟
元折算壹日。又犯竊盜罪，處有期徒刑肆月，如易科罰金，以新
臺幣壹仟元折算壹日。又犯竊盜罪，處有期徒刑參月，如易科罰
金，以新臺幣壹仟元折算壹日。應執行有期徒刑拾月，如易科罰
金，以新臺幣壹仟元折算壹日。
未扣案犯罪所得如附表編號一至三所示之物，均沒收之，於全部
或一部不能沒收或不宜執行沒收時，各追徵其價額。
    犯罪事實
一、蔡進益基於意圖為自己不法所有之竊盜犯意，而分別為下列
    竊盜犯行：
（一）於民國111年1月29日上午9時35分許，行至宜蘭縣○○鎮○○
      路00號之全聯福利中心南門店前，見楊素瑛所購買並以袋
      裝之白海參、大蝦仁、螃蟹腳肉、干貝、魚皮、花枝丸、
      蝦仁等物【價值共計新臺幣（下同）3,320元】放置於普
      通重型機車腳踏墊上，無人看管之際，徒手竊取該袋物品
      得手後，即離開現場。嗣楊素瑛發覺遭竊後報警處理，經
      警調閱現場監視錄影畫面，始循線查悉上情。
（二）於111年2月25日上午6時11分許，行至宜蘭縣○○鎮○○○路00
      0號前，見許李美芳所駕駛車牌號碼0000-00號自用小客車
      停放於該處且副駕駛座車門未上鎖之際，徒手打開該副駕
      駛座車門，竊取許李美芳所有放置於車內之包包1個（內
      含皮包1個、零錢包1個、現金2,300元、提款卡2張、藥及
      止血帶）得手後，即離開現場。嗣許李美芳發覺遭竊後報
      警處理，經警調閱現場監視錄影畫面，始循線查悉上情。
（三）於111年3月9日凌晨5時51分許，行至宜蘭縣羅東鎮中正南
      路與南門路口前，見胡國文所有之藍色貨車停放於該處，
      且該車後車斗上放置胡國文所有之猴頭菇料理包4包、素
      料1包（價值共計620元），無人看管之際，徒手竊取該等
      物品得手後，即離開現場。嗣胡國文發覺遭竊後報警處理
      ，經警調閱現場監視錄影畫面，始循線查悉上情。
二、案經許李美芳、胡國文訴由宜蘭縣政府警察局羅東分局報告
    臺灣宜蘭地方檢察署檢察官偵查起訴。
    理  由
一、按簡式審判程序之證據調查，不受第159條第1項之限制，刑
    事訴訟法第273條之2定有明文。是依上開規定，於行簡式審
    判程序之案件，被告以外之人於審判外之陳述，除有其他不
    得作為證據之法定事由外，應認具有證據能力。查本件如下
    引用被告以外之人於審判外之陳述，因本案採行簡式審判程
    序，復無其他不得做為證據之法定事由，揆諸前揭說明，應
    認均具有證據能力，合先敘明。
二、前揭犯罪事實，業據被告蔡進益於警詢、偵查、本院準備及
    審理程序中坦承不諱（見警卷第1頁至第5頁；偵卷第17頁至
    第18頁；本院卷第51頁、第56頁），核與證人即被害人楊素
    瑛、告訴人許李美芳、胡國文於警詢時所證述之情節相符（
    見警卷第6頁至第14頁），並有監視器錄影擷取畫面61張及
    被告照片4張在卷足憑（見警卷第15頁至第47頁）。綜上，
    足認被告前揭自白與事實相符，堪予採信。本案事證明確，
    被告犯行洵堪認定，應予依法論科。
三、論罪科刑：
（一）核被告就犯罪事實一（一）、（二）、（三）所為，均係
      犯刑法第320條第1項之竊盜罪。又被告先後3次犯行，犯
      意各別，行為互異，應予分論併罰之。
（二）復被告前因竊盜案件，經本院以109年度簡字第701號判處
      有期徒刑4月確定，於110年11月14日徒刑執行完畢，此有
      臺灣高等法院被告前案紀錄表1份附卷可參（見本院卷第9
      頁至第24頁），被告於受前開有期徒刑執行完畢5年以內
      ，故意再犯本件有期徒刑以上之各罪，俱為累犯，而依司
      法院大法官釋字第775號解釋意旨，有關刑法第47條第1項
      累犯加重本刑之規定，尚不生違反憲法一行為不二罰原則
      之問題，惟其不分情節，基於累犯者有其特別惡性及對刑
      罰反應力薄弱等立法理由，一律須加重最低本刑，於不符
      合刑法第59條所定要件之情形下，致生行為人所受之刑罰
      超過其所應負擔罪責之個案，其人身自由因此遭受過苛之
      侵害部分，對人民受憲法第8條保障之人身自由所為限制
      ，不符憲法罪刑相當原則，牴觸憲法第23條比例原則。於
      此範圍內，在有關機關依該解釋意旨修正刑法第47條前，
      為避免發生上述罪刑不相當之情形，法院就該個案應依該
      解釋意旨，裁量是否加重最低本刑，不宜一律加重。本諸
      上揭解釋意旨，係指法院認為個案應量處最低法定刑為適
      當，又無法適用刑法第59條酌量減輕規定之情形，始應依
      本解釋意旨裁量不依累犯規定加重最低本刑。倘法院已就
      個案具體情節綜合觀察，審酌加重最低本刑後，認並無過
      苛情形，應認其裁量加重，並無違法可言（最高法院108
      年度台上字第2828號判決意旨參照）。本院審酌被告於前
      案執行完畢後非長之時間內，理應生警惕作用，期待其返
      回社會後能因此自我控管，然其竟未悛悔改過，不知悔悟
      ，無視法律之嚴厲禁制，故意再犯本件犯行，且被告前揭
      犯行與本案之犯行，罪名、罪質及所侵害之法益均相同，
      具有關聯性及類似性，足見前罪之徒刑執行成效不彰，其
      對刑罰之反應力顯然薄弱，兼衡其於本案所犯情節亦具惡
      性，自不宜量處最低法定刑，而應酌量加重其刑，以延長
      矯正期間，將有助其再社會化，亦符合憲法罪刑相當原則
      之要求，爰依刑法第47條第1項規定，均加重其刑。
（三）爰審酌被告除前揭構成累犯之部分外，前另有多次竊盜罪
      之犯罪科刑紀錄，有臺灣高等法院被告前案紀錄表1份存
      卷可考（見本院卷第9頁至第24頁），素行非佳，仍未知
      警惕，不思以正當途徑獲取所需，竟復於本案多次以竊盜
      方式獲取不應得之財物，顯未能尊重他人之財產法益，所
      為應予非難，並審酌其所竊得物品之價值，迄未與被害人
      、告訴人等和解並賠償被害人、告訴人等之損害，兼衡被
      告於本院審理程序中自陳家庭經濟情形為貧寒之生活狀況
      、高職畢業之智識程度，暨犯後坦承犯行之態度等一切情
      狀，分別量處如主文所示之刑，並各諭知易科罰金之折算
      標準。又本院考量被告上開犯行，所犯數罪之行為手法、
      性質均相同，如以實質累加之方式定應執行刑，處罰之刑
      度顯將超過其行為之不法內涵與罪責程度，且刑罰之目的
      重在矯正被告之法治觀念及反社會性，並期能藉由刑罰之
      手段促使其再社會化，避免再犯，加以刑罰對於被告所造
      成之痛苦程度，係隨刑度增加而生加乘效果，並非以等比
      方式增加，故以隨罪數增加遞減其刑罰之方式，應已足以
      評價被告行為之不法性，是衡酌被告犯後態度及前述所載
      之各項情狀等因素，就被告所犯各罪為整體評價，綜合卷
      證審酌被告所犯數罪類型、次數、非難重複程度，爰定其
      應執行之刑及諭知易科罰金之折算標準。
四、沒收部分：
（一）按犯罪所得，屬於犯罪行為人者，沒收之。但有特別規定
      者，依其規定；前二項之沒收，於全部或一部不能沒收或
      不宜執行沒收時，追徵其價額；宣告前二條之沒收或追徵
      ，有過苛之虞、欠缺刑法上之重要性、犯罪所得價值低微
      ，或為維持受宣告人生活條件之必要者，得不宣告或酌減
      之，刑法第38條之1第1項、第3項、第38條之2第2項分別
      定有明文。
（二）經查，未扣案被告所竊取如附表編號一至三所示之物，皆
      為其犯罪所得，應依刑法第38條之1第1項前段、第3項均
      宣告沒收，於全部或一部不能沒收或不宜執行沒收時，各
      追徵其價額。至未扣案被告所竊得之提款卡2張，雖俱屬
      其犯罪所得，然該等物品可辦理註銷、掛失並補發新證件
      、卡片，原件已失其功用，應認財產價值尚屬低微，且欠
      缺刑法上之重要性，又被告所竊取之藥及止血帶，乃係日
      常生活用品，價值低微，同樣不具刑法之重要性，該等物
      品之單獨存在並不具刑法上之非難性，對於被告犯罪行為
      之不法、罪責評價並無影響，是應認此部分欠缺刑法上重
      要性，依刑法第38條之2第2項規定，爰均不予宣告沒收，
      附此敘明之。
據上論斷，應依刑事訴訟法第273條之1第1項、第299條第1項前
段，刑法第320條第1項、第47條第1項、第41條第1項前段、第8
項、第51條第5款、第38條之1第1項前段、第3項，刑法施行法第
1條之1第1項，判決如主文。
本案經檢察官蔡明儒提起公訴，檢察官林小刊到庭執行職務。
中　　華　　民　　國　　111 　年　　8 　　月　　16　　日
                     刑事第二庭  法  官  陳盈孜
以上正本證明與原本無異。
如不服本判決應於收受送達後二十日內向本院提出上訴書狀，並
應敘述具體理由；其未敘述上訴理由者，應於上訴期間屆滿後二
十日內向本院補提理由書(均須按他造當事人之人數附繕本)「切
勿逕送上級法院」。
                                 書記官　林芯卉
中　　華　　民　　國　　111 　年　　8 　　月　　16　　日
附錄本案論罪科刑法條：
中華民國刑法第320條第1項
意圖為自己或第三人不法之所有，而竊取他人之動產者，為竊盜
罪，處5年以下有期徒刑、拘役或50萬元以下罰金。

附表
編號 沒收物品  一 犯罪事實一（一） 白海參、大蝦仁、螃蟹腳肉、干貝、魚皮、花枝丸、蝦仁。  二 犯罪事實一（二） 包包1個（內含皮包1個、零錢包1個、現金2,300元）。  三 犯罪事實一（三） 猴頭菇料理包4包、素料1包。